臺灣屏東地方法院簡易民事判決
                               111年度屏簡字第281號
原      告  朱慧齡  

被      告  蕭宜姿  

上列當事人間返還合會金事件，本院於民國111年8月15日言詞辯
論終結，判決如下：
    主  文
一、被告應給付原告新臺幣（下同）362,200元，及自109年11月
    19日起至清償日止，按年息5％計算之利息。
二、原告其餘之訴駁回。
三、訴訟費用由被告負擔。
四、本判決第一項得假執行。但被告如以362,200元為原告預供
    擔保，得免為假執行。 
    事實及理由
一、原告主張：原告參加被告所召募之互助會，會期自106年7月
    15日起至110年3月30日止，共61會，採外標制，會款為每會
    5,000 元，約定於每月15日中午12時開標，於12月、3月、6
    月、9月的30號各加會一次，原告於109年11月15日以700元
    得標，原告依約應於得標三日即於109年11月18日內給付原
    告362,200元〔即其餘合會會員會款30萬元（60ㄨ5,000元=300
    ,000元）及標息62,200元〕，詎被告並未支付，為此依互助
    會法律關係提起本件訴訟等語。聲明：除假執行外，如主文
    所示。
二、被告則以：原告有參加我起的互助會，於109 年11月15日得
    標，我要給原告的會款總金額為362,200元，但當時原告女
    兒蘇玟華是用原告及蘇玟華兩個名義跟會，然蘇玟華後來都
    沒有繳會錢，依照互助會單第4條約定：「如有成員違約或
    未按時繳納會錢，會頭有權利暫時保留相關人（親友或介紹
    人）的會錢直到本互助會結束後再退還」，所以保留會款沒
    給原告等語置辯；聲明：請求駁回原告之訴。
三、原告主張上開事實，業據原告提出互助會單、本票、存證信
    函為證（見本院卷第11、15-46頁），並為被告所不爭執，
    應可信為實在。
四、被告雖抗辯互助會單第4條約定：「如有成員違約或未按時
    繳納會錢，會頭有權利暫時保留相關人（親友或介紹人）的
    會錢直到本互助會結束後再退還」等語，然依原告所提上開
    互助會單（下稱甲互助會單），並無該條之記載（見本院卷
    第11項），而被告於111年7月4日、111年8月29日二次審理
    時分別提出互助會單二紙，固均有該條約定之記載，然111
    年7月4日所提互助會單（下稱乙互助會單），並無會員之簽
    名，且第三條約定「本會自106年7月15日起會至110年4月15
    日共計61會」等語（見本院卷第77頁），而111年8月29日所
    提互助會單（下稱丙互助會單）僅原告及蘇玟華二人未簽名
    外，其餘會員均有簽名，而第三條約定為「本會自106年7月
    15日起會至110年3月31日共計61會。」等語（見本院卷第93
    頁），足見被告所提乙、丙互助會單顯有明顯不同，且與原
    告所提甲互助會單並不相同，是該二紙互助會單之真正，即
    非無疑，故被告此項抗辯，自無可採。
五、綜上所述，原告依互助會法律關係，請求被告給付362,200
    元，及自109年11月19日起（因被告如於109年11月18日給付
    會款尚未遲延，而係於109年11月19日給付始為遲延）至清
    償日止，按法定利率即年息5％計算之遲延利息，為有理由，
    逾此部分，即無理由，應予駁回。
六、本件原告勝訴部分，係適用簡易程序為被告敗訴之判決，爰
    依民事訴訟法第389條第1項第3款規定，依職權宣告假執行
    ；並依同法第392條第2項依職權為被告如預供擔保，得免為
    假執行之宣告。
七、本件事證已臻明確，兩造其餘攻擊防禦方法及所提證據，經
    審酌後認與判決結果不生影響，爰不逐一論列，附此敘明。
八、訴訟費用負擔之依據：民事訴訟法第79條。
中　　華　　民　　國　　111 　年　　8 　　月　　29　　日
                        屏東簡易庭  法  官  曾吉雄
正本係照原本作成。
如對判決上訴，須於判決送達後廿日內向本院提出上訴狀，其未
表明上訴理由者，應於提出上訴後二十日內向本院補提理由書狀
（均須按他造當事人之人數附繕本）。
如委任律師提起上訴者，應一併繳納上訴審裁判費。
中　　華　　民　　國　　111 　年　　8 　　月　　29　　日
                                    書記官  鄭美雀